臺灣臺南地方法院交通事件裁定　　　　 94年度交聲字第152號
移送機關　交通部公路總局嘉義區監理所麻豆監理站
受處分人
即異議人　甲○○
上列受處分人因違反道路交通管理處罰條例案件，對於交通部公
路總局嘉義區監理所麻豆監理站民國94年3月15日所為之裁決處
分（處分案號：麻監裁罰字第裁75-V00000000號）聲明異議，本
院裁定如下：
    主  文
原處分撤銷。
甲○○不罰。
    理  由
一、原處分意旨略以：受處分人即異議人甲○○所有車牌號碼GB
    8-756號重機車，於民國93年12月26日14時20分許，經人駕
    駛行經屏東市○○路與菸廠路口時，因「騎乘機車未戴安全
    帽」、遇警攔檢「不聽制止拒絕停車接受稽查而逃逸」，經
    屏東縣警察局交通警察隊員警以屏警交字第V00000000號舉
    發反道路交通管理事件通知單予以逕行舉發。移送機關即交
    通部公路總局嘉義區監理所麻豆監理站，復以異議人之上述
    違規事實屬實，乃依照道路交通管理處罰條例第31條第6項
    、第60條第1項及第63條第1項第1款之規定，裁處異議人罰
    鍰新台幣（下同）6千5百元，並記違規點數1點。
二、聲明異議意旨則以：異議人甲○○所有車牌號碼GB8-756號
    重機車，被屏東縣警察局交通警察逕行舉發違規逃逸一事，
    異議人非常不解。因該機車僅係供異議人配偶在台南縣西港
    鄉上班之交通工具，於93年12月25、26日全家人都休假在家
    ，並於26日那天係異議人騎該機車到田裡施肥，怎會在屏東
    市出現；況且現在如有需要到屏東，開車往返南二高方便又
    快速，何苦騎機車走這麼長的路（大約要3至4小時）。若警
    員堅持看到違規機車係異議人所有上開機車，至少也該給異
    議人一張相片，讓異議人看車型、號碼、顏色是否一致，因
    為最近汽機車牌照被不肖之徒貼膠布變更號碼違規使用之事
    ，屢見不鮮。又警員在違規紅單上註明是年輕人騎車後載一
    位女子，然異議人只有一個兒子在遠東技術學院就讀，其所
    騎的機車車牌號碼是NZU-715號，與違規車輛亦不符。從而
    ，異議人不服原裁處，而提起本件異議。
三、經查：
  (一)本件受處分人即異議人甲○○所有車牌號碼GB8-756號重機
    車，於93年12月26日14時20分許，經人駕駛沿屏東市○○路
    由東向西方向行駛，行經民生路與菸廠路口時，有「騎乘機
    車未戴安全帽」之違規情事，執行勤務之屏東縣警察局交通
    警察隊警員見狀，經以鳴笛並手持紅旗示意該機車停車受檢
    ，因該機車不聽從指示加速逃逸，經執勤員警記下違規車輛
    之車號、廠牌、顏色等特徵，並核對內政部警政署車籍資料
    無訛後，始掣單逕行舉發等情，雖有屏東縣警察局屏警交字
    第V00000000號舉發違反道路交通管理事件通知單、及屏東
    縣警察局94年1月18日屏警交字第0940041413號函暨本件舉
    發警員劉俊龍之報告各1紙等附卷可稽。
  (二)惟查，證人即本件舉發之員警劉俊龍於本院調查時到庭具結
    證稱：「（問：本件是否你舉發，情形如何？）是我告發的
    ，當時我是在民生路與菸廠路口（T型路口）執行交通稽查
    勤務，因該處經常發生車禍，即屏東市○○路與菸廠路口附
    近是我們的執行重點區域，當時我見一對男女騎乘車牌號碼
    GB8-756號機車沿民生路由東向西方向騎駛，我因見他們二
    人均未戴安全帽，所以我就上前用指揮旗並鳴哨示意他們停
    車，騎機車的是男的身著紅色長袖內衣，後載一名染髮的女
    子，他們看到我示意他們停車，就迴轉改沿民生路由西向東
    方向行駛，我見他們迴轉我就大聲唸出他們車牌號碼3次，
    但該名男子仍不與理會逕行逃逸，後我就將車牌號碼記載手
    掌上，而回去交通隊後再查證核對無誤後開單舉發」、「（
    問：有無可能誤認車牌號碼？）不可能，因為它距離我約一
    公尺左右才迴轉的，所以我可以清楚看到車牌號碼」、「（
    問：【提示異議人提出之機車照片四張】你所見的是否是該
    部機車？）我所看到逃逸的機車並不是照片中的機車，我舉
    發的機車車身是深藍色的，顏色快要接近黑色，而不是像照
    片中的淺藍色，二車的車型是相同的，又我所看到的機車並
    沒有如相片中前車輪的避震器，所以我所看到逃逸的機車並
    不是如異議人提出相片中的機車，雖然兩車的車牌號碼是一
    樣的」等語。復觀之異議人當庭提出其所有車牌號碼GB8-75
    6號重機車照片，車牌號碼GB8-756號重機車係光陽「淺藍色
    」重機車，且前輪有寶藍色之避震器，有異議人所有車牌號
    碼GB8-756號重機車照片4張在卷可稽。據此而論，執勤警員
    劉俊龍所見逃逸之機車，雖車牌號碼為GB8-756號，並與異
    議人所有重機車之廠牌、車型相同，惟該逃逸之機車顏色係
    「深藍色，顏色快要接近黑色」，與異議人所有機車之「淺
    藍色」並不相符，且亦無異議人所有機車之前輪有寶藍色之
    避震器，足見執勤警員劉俊龍取締時所見逃逸之機車，並非
    係異議人所有車牌號碼GB8-756號重機車。從而，異議人辯
    稱：違規之機車並非伊所有車牌號碼GB8-756重機車，案載
    違規當時伊所有機車係在台南縣西港鄉等語，應足採信。
四、綜上所述，本件受處分人即異議人甲○○所有車牌號碼GB8-
    756號重機車，於前述時、地，並無騎乘機車未依規定載安
    全帽，且經交通勤務警察制止時，拒絕停車接受稽查而逃逸
    之違規事實。從而，本件異議人之異議，經核為有理由，原
    處分予以裁罰，於法即有未合，應由本院裁定將原處分撤銷
    ，並另為異議人不罰之諭知，以資適法。
五、據上論斷，應依道路交通案件處理辦法第20條，裁定如主文
    。
中　　華　　民　　國　　94　　年　　5 　　月　　26　　日
                  交通法庭  法　官　洪榮家
以上正本證明與原本無異。
如不服本裁定應於送達後5日內向本院提出抗告狀（應附繕本）
。
                            書記官  陳志德
中　　華　　民　　國　　94　　年　　5 　　月　　27　　日
